# 请教陈版子公司无偿划转对母公司投资的影响

提问人：Manson_Luci 时间：2015-12-14 18:27:07
同一集团内的某子公司因集团内无偿划转使资产总额大幅下降，影响到了主营业务的发展规模，净资产的份额也小于母公司的投资成本，使母公司的投资产生了减值迹象，因为子公司无偿划转时母公司一般不做账务处理，但像这种无偿划转已导致母公司投资出现减值迹象了，是否可以因为无偿划转对经营能力的影响而计提减值准备？这样是否妥当？

回答人：chenyiwei
这种情况下，建议其母公司根据资产划出情况，相应按比例减少对该子公司的长期股权投资成本，并相应减少资本公积。不建议通过减值准备方式解决。原本就是权益性交易。